臺灣高等法院臺中分院民事裁定　　　九十三年度家抗字第八二號
　　抗　告　人　甲○○○
　　相　對　人　乙○○
右當事人間因限定繼承事件，對於中華民國九十三年八月六日台灣南投地方法院九十
三年度繼字第二一四號所為裁定提起抗告，本院裁定如下：
　    主      文
抗告駁回。
抗告程序費用由抗告人負擔。
  　  理      由
一、抗告意旨略以：被繼承人劉風雨於民國九十三年五月二十一日死亡，相對人並已
    開具遺產清冊呈報原法院，惟因被繼承人另有台灣銀行定存單二紙及台中商業銀
    行定存單乙紙共計新台幣九十萬元未申報，故請本院將該遺產併入云云。
二、按民法第一千一百五十四條第一、二項規定，繼承人得限定以因繼承所得之遺產
    ，償還被繼承人之債務；繼承人有數人，其中一人主張為前項限定之繼承時，其
    他繼承人視為同為限定之繼承。又抗告為受裁定之當事人或其他訴訟關係人，對
    於裁定聲明不服之方法（最高法院四十四年台抗字第一０四號判例參照）。另繼
    承人因為限定之繼承，既於繼承開始時起三個月內開具遺產清冊呈報法院，原不
    得為駁回之裁定，繼承人既重開遺產清冊，更為確切之統計，法院應即為之公示
    催告，不受前裁定之拘束（司法院院字第一０五四號解釋參照）。查抗告人與相
    對人同為繼承人，依上述法律規定與實務見解，相對人於法定期間內為限定繼承
    之聲請，抗告人依法亦視同為限定之繼承；而繼承人於向法院呈報財產清冊後，
    再發現被繼承人之其他遺產，繼承人應向原法院聲請重開遺產清冊，而非向上級
    法院提起抗告，抗告人請求本院裁定准予將後發現之遺產併入遺產清冊中，顯有
    誤會。故抗告意旨非對原裁定聲明不服，求予廢棄，其抗告即應認為無理由，應
    予駁回。
三、據上論結，本件抗告為無理由，依民事訴訟法第四百九十二條第一項、第九十五
    條、第七十八條，裁定如主文。
中　　　華　　　民　　　國　　九十三　　年　　　九　　　月　　二十四　　日
~B1家事法庭審判長法　官　陳照德
~B2　　　　　　　法　官　蔡王金全
~B3　　　　　　　法　官　曾謀貴
右為正本係照原本作成。
對於本裁定僅得以適用法規顯有錯誤為理由，並經本院許可者，始得再抗告。
如提起再抗告者應於裁定送達後十日內向本院提出抗告理由狀（須按照他造人數附具
繕本）並繳納抗告裁判費新臺幣壹仟元，同時委任律師或具有律師資格之關係人為代
理人。
~B 　 　　　　　　書記官　王瑩澤
中　　　華　　　民　　　國　　九十三　　年　　　九　　　月　　二十九　　日
附註：
民事訴訟法第四百八十六條
  抗告，除別有規定外，由直接上級法院裁定。
　抗告法院之裁定，以抗告不合法而駁回者，不得再為抗告；但得向原法院提出異議
　。
  前項異議，準用第四百八十四條第二項及第三項之規定。
　除前二項之情形外，對於抗告法院之裁定再為抗告，僅得以其適用法規顯有錯誤為
　理由，並經原法院之許可者為限。
  前項許可，以原裁定所涉及之法律見解具有原則上之重要性者為限。
　第四百三十六條之三第三項、第四項及第四百三十六條之六之規定，於第四項之抗
　告準用之。
民事訴訟法第四百九十五條之一第二項                                                                        Ｙ
　第四百三十六條之二第一項之逕向最高法院抗告、第四百八十六條第四項之再為抗
　告，準用第三編第二章之規定。
民事訴訟法第四百六十六條之一                                                                       Ｙ
　對於第二審判決上訴，上訴人應委任律師為訴訟代理人。但上訴人或其法定代理人
　具有律師資格者，不在此限。
　上訴人之配偶、三親等內之血親、二親等內之姻親，或上訴人為法人、中央或地方
　機關時，其所屬專任人員具有律師資格並經法院認為適當者，亦得為第三審訴訟代
　理人。
  第一項但書及第二項情形，應於提起上訴或委任時釋明之。
　上訴人未依第一項、第二項規定委任訴訟代理人，或雖依第二項委任，法院認為不
　適當者，第二審法院應定期先命補正。逾期未補正亦未依第四百六十六條之二為聲
　請者，第二審法院應以上訴不合法裁定駁回之。
　　　　　　　　　　　　　　　　　　　　　　　　　　　　　　　　　　　　Ｈ
